# 关于审计报告问题求教版主

提问人：xiewanjian 时间：2017-02-17 17:24:01
去年底中注协发布了新的审计报告准则，与征求意见稿相比，正式的准则均没有附件，在网上也没有查到这些附件。请教版主，新准则中为什么要把附件去掉？中注协会不会（有没有）在其他什么渠道中有类似的附件，征求意见稿中的附件在实务中可以参考，但是在教科书中写成文字，如何表述这些审计报告的格式依据？谢谢！

回答人：chenyiwei
这些新发布或新修订审计准则的应用指南应该很快就会发布了，请以正式发布的官方应用指南为准。